臺灣高雄地方法院民事判決　　　　　　　 　95年度建字第70號
原　　　告
即反訴被告　陳漢宗即皇宇工程行
訴訟代理人　張永昌律師
被　　　告
即反訴原告　東丕營造股份有限公司
法定代理人　甲○○
訴訟代理人　柯尊仁律師
複代理人　　黃偉欽律師
上列當事人間給付工程款事件，本院於民國96年11月7 日言詞辯
論終結，判決如下：
    主      文
原告之訴及假執行之聲請均駁回。
訴訟費用由原告負擔。
反訴原告之訴及假執行之聲請均駁回。
反訴之訴訟費用由反訴原告負擔。
    事實及理由
甲、本訴部分
壹、程序部分
一、按訴狀送達後，原告不得將原訴變更或追加他訴，但擴張或
    減縮應受判決事項之聲明者，不在此限，民事訴訟法第255
    條第1 項第3 款定有明文。
二、原告陳漢宗即皇宇工程行起訴時，原係請求被告東丕營造股
    份有限公司應給付新台幣（下同）1,263,402 元，及自起訴
    狀繕本送達被告之翌日起至清償日止，按年息5 ％計算之利
    息。嗣於本院審理時，改請求被告應給付1,227,395 元（詳
    見原告96年11月7 日民事言詞辯論狀），核屬減縮應受判決
    事項之聲明，揆諸前揭說明，應予准許。
貳、實體部分
一、原告主張：伊因承攬被告向他人承攬之國道六號南投段C608
    標埔里隧道工程開挖工程（下稱系爭工程），因而與被告於
    94年1 月3 日訂立承攬契約（下稱系爭契約），約定伊應依
    系爭契約施工，被告則應按伊施工情形分15期給付工程款。
    而伊已按期依約施工完成，然被告卻以伊於系爭工程中有損
    害機具及材料耗損為由，扣除伊於第1-14期之工程款共計69
    6,075 元，另並扣留伊第15期之工程款531, 320元。被告上
    開扣款均係巧立名目而來，與系爭契約約定不符，故被告仍
    應給付而未給付之工程款合計即為1,227,39 5元（696075+5
    31320 ＝0000000） ，爰依系爭契約之承攬契約法律關係，
    請求被告應給付工程款1,227,395 元。並聲明（一）被告應
    給付原告1,227,395 元，及自起訴狀送達之翌日起至清償日
    止，按年息5 ％計算之利息。（二）願供擔保，請准宣告假
    執行。
二、被告抗辯：兩造固訂有系爭契約，惟原告陳漢宗即皇宇工程
    行已於民國95年初停止施工，並撤離所有工人，伊則已依估
    驗情形給付工程款。而原告所稱伊非法扣款部分，實係因兩
    造於系爭契約第8 條、第10條第2 項已約明，有關施工期間
    之一切機具、材料均應由伊提供，但該等機具及材料之保管
    及維護，則均由原告負責，若有遺失或損壞，即應由原告負
    損害賠償責任。本件原告於系爭契約施工期間，有多次安全
    裝備不足，且有機械損壞、維修及工地管理不當之情形，是
    伊於原告每期施工完成進行估驗時，即依約扣除代原告所支
    出之各種所需款項，並無巧立名目扣款之情形。而系爭契約
    第1-14期應扣款項部分，業經伊於歷次請款明細表中列明應
    扣款事項及應扣款金額，且原告均無爭執，原告卻於工程完
    工後始提起本訴認為伊有巧立名目扣款，顯與事實不符。並
    聲明：（一）原告之訴駁回。（二）如受不利判決，願供擔
    保請准免為假執行。
三、兩造不爭執事項：
（一）兩造於94年1月3日訂立系爭契約。
（二）被告尚有第15期之工程估驗款531,320 元尚未給付予原告
      。
（三）被告於施工期間給予原告之第1-14期歷次工程估驗款中，
      曾以原告工人損害機具為由，扣除總數696,075 元之工程
      款。
（四）因系爭工程，被告支出駐廠修復員之工資、伙食、及車輛
      費用412,500 元。
（五）因系爭工程，被告支出鑽堡、支鑽車等機具費用1,914,64
      9 元。
（六）因系爭工程，被告支出噴漿機費用748,833元。
（七）因系爭工程，被告支出挖土機費用2,107,340 元。
（八）因系爭工程，被告支出鑽桿、鑽頭等費用2,447,200 元。
（九）因系爭工程，被告支出輪胎費用215,100元。
（十）因系爭工程，被告支出鏟裝機費用147,200元。
四、兩造爭執事項：
（一）爭點一：依系爭契約約定，有關系爭工程中之施工機具、
      材料之保養及維修費用，究係應全部由原告負擔，抑或僅
      於原告不當使用造成損壞時，始由原告負擔？
（二）爭點二：依兩造系爭契約約定，駐廠修復員之工資、伙食
      及車輛費用412,500 元，應由何人負擔？
（三）爭點三：依兩造系爭契約約定，鑽堡、支鑽車等機具費用
      1,914,649 元，應由何人負擔？
（四）爭點四：依兩造系爭契約約定，噴漿機費用748,833 元，
      應由何人負擔？
（五）爭點五：依兩造系爭契約約定，挖土機費用2,107,340 元
      ，應由何人負擔？
（六）爭點六：依兩造系爭契約約定，鑽桿、鑽頭等費用2,447,
      200 元，應由何人負擔？
（七）爭點七：依兩造系爭契約約定，輪胎費用215,100 元，應
      由何人負擔？
（八）爭點八：依兩造系爭契約約定，鏟裝機費用147,200 元，
      應由何人負擔？
（九）爭點九：原告依系爭契約，請求被告給付工程款1,223,55
      5 元，有無理由？
五、本院對於爭點一：「依系爭契約約定，有關系爭工程中之施
    工機具、材料之保養及維修費用，究係應全部由原告負擔，
    抑或僅於原告不當使用造成損壞時，始由原告負擔？」之判
    斷：
（一）原告主張依系爭契約約定，應僅於伊人員有不當使用而造
      成損害時，始應由伊負擔施工機具、材料之保養費用、修
      理費用與維修人員工資等費用。被告則以系爭契約第8 條
      及第10條第2 款之約定為由，辯稱系爭工程中所使用機具
      、材料，無論係因自然耗損或不當使用所生之保養費用、
      維修費用及維修人員工資等費用，均應由原告負擔。
（二）按「解釋意思表示，應探求當事人之真意，不得拘泥於所
      用之辭句」，民法第98條定有明文。
（三）經查，系爭契約有關材料機具部分，係約定於第8 條約明
      ：「本合約所需一切機具、材料，除合約另有規定外，概
      由甲方負責提供乙方使用，乙方應負起保管之責任，如有
      任何遺失或損壞，應由乙方以實物或按時價賠償。竣工後
      ，剩餘材料等物應即交還甲方指定處所」。觀諸該等約定
      內容，被告實為相關機具、材料之提供人，而原告則僅需
      負擔保管之責，是在維持該等機具、材料使用之可能下，
      自應由負責提供機具、材料之被告加以維護及更換，始合
      乎該等約定之真意。再者，系爭工程係約定由原告派員鑽
      通國道六號南投段之埔里隧道，而埔里之地層係屬於中硬
      岩，其施工環境甚為惡劣，一般鑽頭只能使用三、四百公
      尺；鑽桿及接頭則約使用六、七百公尺等事實，則經證人
      方政毅到庭證述在卷（本院卷二第24頁），且為兩造所不
      爭執，足見系爭契約於施工期間，必然需對施工之機具、
      材料進行多次之保養檢查及更新。是參諸被告係先向他人
      承攬之主承攬人，對於該等情形有所知悉，而仍願為系爭
      契約之機具、材料提供者，尤堪認其對於應負擔該等機具
      、材料所進行之保養費用及更新費用有所認知。且參諸被
      告於第1-15期請款明細表所附之請款明細表及扣款明細，
      亦僅針對原告不當操作及外力撞擊所致之修理費用而向原
      告主張扣款，並不及於原告正常使用所造成之耗損部分，
      亦有該等扣款明細在卷可查（本院卷一第278-362 頁），
      益徵系爭工程因正常使用之耗損而生之維修或更換費用，
      均應由被告依約負擔。又被告既有依約提供機具、材料及
      對之進行保養、更新之義務，則在基於系爭工程合約得以
      順利履行之目的下，本應由被告自行僱維修員針對各該機
      具加以維修、保養，是除因原告之不當使用機具、材料行
      為導致被告必須增加支付費用予該等修復人員之費用部分
      ，有關該等駐廠修復人員之相關費用，同不得請求原告負
      擔。雖被告另以系爭契約第10條第2 項：「施工期間，所
      有乙方之管理、保險、給養、福利、衛生與安全等，以及
      所有機具設備及材料之維護與保管等，均由乙方負責」之
      規定辯稱應由原告負擔各該費用。惟通觀系爭契約第10條
      第2 項之約定意旨，堪知該條僅係約定應由原告進行系爭
      工程施工之工地管理，因而加諸原告應保管及維護被告所
      提供機具設備或材料之義務，並非謂應由原告負擔該等機
      具、材料正常耗損所生之保養費用及更新費用，是被告以
      之辯稱應由原告負擔系爭機具、材料之保養費用、修理費
      用及維修人員工資等費用，自不足採。
（四）綜上，依系爭契約之約定，於系爭契約施工期間，有關原
      告提供之機具或材料，除係因原告人員不當使用而造成損
      害所生之相關費用應由原告負擔外，其餘正常使用下所生
      之保養費用及更新費用，均應由被告負擔。而該等維修人
      員之工資，亦僅於原告不當使用而增加時，始應由原告負
      擔。
六、本院對於爭點二至爭點八之判斷：
（一）原告否認被告於第1-15期所扣除之款項之正當性，因認被
      告有浮濫扣款1,227,395 元之情形；被告則抗辯其所扣除
      之款項，均係因原告工人施工不當所生之修理費用及維護
      機具正常使用之必須保養費用，依約均應由原告負擔，因
      認其之扣款均有所據，且應扣除之款項合計應為8,055,35
      7 元。經查：
  １. 有關被告於系爭契約施工期間，確有因原告人員之不當使
      用而支出相關修理費用，及因正常維護而支出保養費用等
      事實，業據被告提出鑽堡、支堡架設車修理費資料、噴漿
      機修理費資料、挖土機修理費資料、鑽桿、鑽頭修理費資
      料、鏟裝機修理費資料及第1-15期之請款明細表（本院卷
      一第66-362頁）為證，且經證人即益傳重機械有限公司（
      下稱益傳公司）維修人員乙○○到庭證稱：伊是由益傳公
      司派遣駐在系爭工程工地之人員，若是施工之鑽堡或支堡
      機器有故障或損壞時，就由伊和另一位同事負責更換，維
      修的零件若被告有，就使用被告的，沒有零件就由益傳公
      司提供，所有的維修內容及原因均如維修紀錄及服務報告
      書所載（本院卷二第14-16 頁）、證人即益傳公司負責人
      邱志隆到庭證稱：反證二的維修記錄確實是依據服務報告
      書所編，金額部分亦以工作日報表為準，如果我們判斷可
      能是施工者蓄意破壞的話，就會在報告書上載明（本院卷
      二第112-117 頁）、證人即岩安股份有限公司（下稱岩安
      公司）人員方政毅到庭證稱：伊公司係維修被告在系爭工
      程之噴漿機，有關維修之事項及原因均如反證三之服務報
      告書及維修明細與反證五之紀錄表所載等語（詳見本院卷
      二第23-27 頁）、證人即信昌輪胎行丙○○到庭證稱：反
      證六的發票是伊所出具，是維修被告在系爭工程中使用鏟
      土機、噴漿機、鑽孔機、鑽堡等機具之輪胎，有時候是胎
      皮破裂，有時候是鋼圈損壞，因為要用炸藥炸石頭，路面
      岩石銳利，經常容易割破，但是若是破洞太大，就要停在
      原地進行修理，以避免鋼圈變形等語（本院卷二第130-13
      3 頁）、證人即健峰行人員歐雪娥到庭證稱：伊有維修被
      告系爭工程之挖土機及破碎機，若是該等機具故障，就由
      健峰行去維修，維修的內容及金額如反證四的資料，都是
      維修，不是保養，但伊沒有辦法明確區分故障之原因為何
      （本院卷二第125-129 頁）、證人即昌源重機有限公司（
      下稱昌源公司）人員莊鳳川到庭證稱：伊公司有維修被告
      之鏟裝機，有因不當使用而故障的，也有自然耗損的，維
      修的金額應以估價單為準等語（本院卷二第137-140 頁）
      。是依上開維修資料及證人之證詞，可知於系爭工程進行
      中，確有部分機具、材料之維修費用係與原告工人之使用
      不當有關。
  ２. 有關系爭工程進行中所使用之機具、材料修理費用，除係
      因原告工人不當使用所造成外，均應由被告依系爭契約負
      擔一事，業如上述，是應審究者，係上開被告所支出之各
      該費用是否與原告工人之不當使用有關，而此之舉證責任
      ，自應由主張有利於自己事實之被告負擔。首查，依上開
      證人之證述情節，故可認原告人員在施工過程中確有不當
      使用而造成機具、材料損害或耗損之情形，惟該等證人亦
      無法明確區分何部分係屬不當使用所造成，是自難僅憑上
      開證詞即認被告支出各該費用均屬原告之工人不當使用所
      造成。次查，系爭工程係屬隧道開挖工程，所通過之岩層
      又具有相當之硬度，施工環境惡劣且難度亦高等情，業如
      上述。是於系爭工程施工進行中，自將造成各該施工機具
      之損害及材料之耗損，而該等自然耗損所生之相關費用應
      由被告負擔一事，則如前述，亦不得僅憑該等機具及材料
      有損害或耗損之情形，即認均屬原告之工人不當使用所造
      成，是被告主張該等機具之維修原因均係因原告工人之不
      當使用所造成，自難逕予採信。再查，兩造於系爭工程進
      行中，係由原告派員施工，由被告派員監工，並按原告施
      工進度分期給付原告工程款，並經被告於各期工程款給付
      前，詳列其所認原告工人有不當使用而造成機具損害及材
      料耗損之原因及金額，有原告第1-15期之請款明細表、扣
      款單、損害照片、維修記錄在卷可稽（本院卷一第278-36
      2 頁）。而上開第1-15期之扣款明細，除有被告所派遣之
      現場監工人員在旁記錄外，並係依據益傳公司、岩安公司
      人員於修理後製作維修紀錄及服務報告書所製作，且經核
      該等扣款明細之扣款原因及金額，亦與益傳公司及岩安公
      司所提出之服務報告書及維修記錄大致相符，復有上開證
      人證述原告工人確有不當使用之情形等語在卷，並有被告
      提出之機具損害照片在卷可佐。是本院衡諸該等扣款明細
      之應扣款內容，係依據兩造以外之第三人之業務上文書而
      來，且係於損害之原因及事實發生後旋即製作，斯時兩造
      尚未因本事件糾紛而交惡，則該等文書之記載自有相當之
      可信性，據此業可初認被告所提出之第1-14期及第15期扣
      款明細之發生原因及應扣款金額合計為1,227,395 元（69
      6057+531320 ＝0000000） ，即應與原告工人之施工不當
      有關。再查，系爭工程工期長達約近二年，且系爭工程款
      又係以分期估驗工程進度之方式為之，並由被告於第1-14
      期之工程款估驗時，陸續將因原告工人施工不當而增加之
      修理費用羅列，再分次扣除該等部分始給付工程款與原告
      ，始合計扣款共696,057 元等事實，有第1-14期之請款明
      細表在卷可查，而原告於被告歷次扣款期間，亦未對該等
      扣款有任何異議或保留，此除可認原告並不否認第1-14期
      之扣款原因與其工人之施工不當所造成外，並可證被告亦
      僅認該等項目之修理費用始與原告工人之不當使用有關。
  ３. 綜上，被告有關因原告工人不當施工所增加之機具、材料
      之維修費用及更換費用之抗辯，在原告提出第1-15期請款
      明細表中之扣款明細所羅列項目及金額1,227,395 元之範
      圍內，應可採信，逾此部分，即不可採。從而，在系爭工
      程進行中所支出之駐廠修復員工資、伙食、車輛及因修理
      、更換鑽堡、支鑽車、噴漿機、挖土機、鑽桿、鑽頭、輪
      胎、鏟裝機等機具、材料之相關費用，在1,227,395 元之
      範圍內，確應原告負擔，逾此部分，則應由被告負擔。
七、本院對於爭點九：「原告依系爭契約，請求被告給付工程款
    1,227,395元，有無理由？」之判斷：
    本件被告尚未給付原告之工程款合計雖達1,227,395 元，為
    兩造所不爭執。惟被告抗辯因原告工人不當施工所造成之損
    失應由工程款中扣除之金額，在1,227,395 元之範圍內，為
    有理由，業如上述。是於扣除本件原告應負擔之修理費用1,
    227,395 元後，原告已不得再向被告請求任何工程款。從而
    ，原告依系爭契約之約定，請求被告應給付工程款1,227,39
    5 元，即無理由。
八、綜上所述，本件原告本於系爭工程契約，請求被告給付尚未
    清償之工程款1,227,395 元，及自起訴狀繕本送達之翌日起
    至清償日止，按週年利率5%計算之利息，為無理由，應予駁
    回。而原告之訴既無理由，則其假執行之聲請即失所依附，
    自應併予駁回。
乙、反訴部分
壹、程序部分
一、按訴狀送達後，原告不得將原訴變更或追加他訴，但擴張或
    減縮應受判決事項之聲明者，不在此限，民事訴訟法第255
    條第1 項第3 款定有明文。
二、反訴原告東丕營造股份有限於提起反訴時，原係請求反訴被
    告陳漢宗即皇宇工程行應給付7,007,271 元，及自反訴起訴
    狀繕本送達之翌日起至清償日止，按年息5 ％計算之利息。
    嗣於本院審理時，改請求反訴被告應給付6,944,756 元（詳
    見反訴原告96年11月7 日民事辯論意旨狀），核屬減縮應受
    判決事項之聲明，揆諸前揭說明，應予准許。
貳、實體部分
一、反訴原告主張：依系爭契約第8 條、第10條第2 項之約定，
    有關施工期間之一切機具、材料均應由伊提供，但該等機具
    及材料之保管及維護，則均應由反訴被告負責，若有遺失或
    損壞，即應由反訴被告負損害賠償責任。本件反訴被告於系
    爭契約施工期間，有多次安全裝備不足而由伊提供之情形，
    且經常因不當施工而造成機械損壞及維修，伊不得已始於94
    年6 月1 日之第七期工程開始時，委請益傳公司派員長期進
    駐施工現場進行維修，而自94年6 月1 日起至同年12月31日
    止，有關機械損害部分，伊已花費維修工人之工資412,500
    ；鑽堡等機具維修費用1,914,649 元；噴漿機修復費748,83
    3 元；挖土機修復費2,107,340 元；鑽桿、鑽頭等費用2,44
    7,200 元；輪胎修復費用215,100 元；鏟裝機費用147,200
    元，合計應為7,992,842 元。而反訴原告於反訴被告請求歷
    期工程款時，僅有扣除第4 期備註第4 項的2000元，第5 期
    備註第5 項28,000元，第8 期備註第7 項26 983元、第9 期
    備註第6 項26,983元，第11期備註第3 項106,300 元、第4
    項204,000 元，第15期備註之531,320 元，是反訴被告尚積
    欠反訴原告6,944,756 元（0000000-0000000 ＝0000000）
    。反訴原告爰依系爭契約之約定，請求反訴被告應給付機具
    、材料之保養費用、修理費用、更新費用及維修人員之工資
    等費用合計6,944,756 元。並聲明：反訴被告應給付反訴原
    告6,944,756 元，及自起訴狀送達之翌日起至清償日止，按
    年息5 ％計算之利息。（二）願供擔保，請准宣告假執行。
二、反訴被告抗辯略以：兩造於系爭契約各期估驗款中，已有編
    列機械耗損維護等費用，而反訴原告亦於歷次估驗款中扣除
    機械耗損之維護費用，而工程報酬又係掌握於反訴原告，則
    伊若有其他不當損壞機具之情形，反訴原告自當會於伊得請
    求之工程款扣除，反訴原告卻於系爭工程結束後始主張高額
    之機具修理費用，堪認其之主張顯與事實不符。再者，系爭
    工程之總工程款僅21,361,000元，伊係以帶工不帶料之方式
    承包，系爭工程所需之機具、材料均應由反訴原告提供，故
    依系爭契約之文義及精神與工程慣例，伊自僅需就機具、材
    料之遺失或不當使用所造成之損害負責，至於各該機具、材
    料因正常使用所需維護保養及耗損而更新所生之費用，當應
    由反訴原告負擔，反訴原告要求伊應負擔如此高額之維護費
    用，顯不合理。且反訴原告亦未能證明其所支出之各該費用
    ，與伊工人之施工不當有關，則反訴原告請求伊應支付各該
    費用，亦無理由。聲明：（一）原告之訴駁回。（二）如受
    不利判決，願供擔保請准免為假執行。
三、兩造不爭執事項：
（一）兩造於94年1月3日訂立系爭契約。
（二）反訴原告尚有第15期之工程估驗款531,320 元尚未給付予
      反訴被告。
（三）反訴原告於施工期間給予反訴被告之歷次工程估驗款中，
      曾以反訴被告損害機具為由，扣除總數696,075 元之工程
      款。
（四）因系爭契約工程，反訴原告支出駐廠修復員之工資、伙食
      、及車輛費用412,500 元。
（五）因系爭契約工程，反訴原告支出鑽堡、支鑽車等機具費用
      1,914,649 元。
（六）因系爭契約工程，反訴原告支出噴漿機費用748,833元。
（七）因系爭契約工程，反訴原告支出挖土機費用2,107,340元
      。
（八）因系爭契約工程，反訴原告支出鑽桿、鑽頭等費用2,447,
      200 元。
（九）因系爭契約工程，反訴原告支出輪胎費用215,100元。
（十）因系爭契約工程，反訴原告支出鏟裝機費用147,200元。
四、兩造爭執事項：
（一）爭點一：依系爭契約約定，有關系爭工程中之施工機具、
      材料之保養及維修費用，究係全部由反訴被告負擔，抑或
      僅於反訴被告不當使用造成損壞時，始應由反訴被告負擔
      ？
（二）爭點二：依兩造系爭契約約定，駐廠修復員之工資、伙食
      及車輛費用412,500 元，應由何人負擔？
（三）爭點三：依兩造系爭契約約定，鑽堡、支鑽車等機具費用
      1,914,649 元，應由何人負擔？
（四）爭點四：依兩造系爭契約約定，噴漿機費用748,833 元，
      應由何人負擔？
（五）爭點五：依兩造系爭契約約定，挖土機費用2,107,340 元
      ，應由何人負擔？
（六）爭點六：依兩造系爭契約約定，鑽桿、鑽頭等費用2,447,
      200 元，應由何人負擔？
（七）爭點七：依兩造系爭契約約定，輪胎費用215,100 元，應
      由何人負擔？
（八）爭點八：依兩造系爭契約約定，鏟裝機費用147,200 元，
      應由何人負擔？
（九）爭點九：反訴原告依系爭契約，請求反訴被告給付費用6,
      944,756 元，有無理由？
五、本院對於爭點一：「依系爭契約約定，有關系爭工程中之施
    工機具、材料之保養及維修費用，究係全部由反訴被告負擔
    ，抑或僅於反訴被告不當使用造成損壞時，始應由反訴被告
    負擔？」之判斷：
（一）反訴原告主張依系爭契約約定，有關施工機具、材料之保
      養及維修費用與維修人員工資等費用，無論造成之原因為
      何，均應由反訴被告負擔。反訴被告則抗辯，依系爭契約
      約定，應僅於反訴被告人員有不當使用而造成增加支出時
      ，始應由反訴被告負擔該部分之費用。
（二）本院有關此爭點所判斷之事實及理由，均詳如本訴爭點一
      所述之理由所載。依系爭契約之約定，有關反訴原告提供
      之機具或材料，除係因反訴被告人員不當使用而生費用應
      由反訴被告負擔外，其餘因正常使用所生之保養費用或消
      耗材料之更新費用，則均應由反訴原告負擔。而該等維修
      人員之工資，亦僅於反訴被告不當使用而增加時，始應由
      反訴被告負擔。
六、本院對於爭點二至爭點八之判斷：
（一）反訴原告主張伊於系爭工程中所支出之維護費用、修理費
      用及維修人員工資等費用合計7,992,842 元，均應由反訴
      被告負擔。反訴被告則抗辯反訴原告於第1-15期所扣除之
      款項之正當性，並否認反訴原告主張得以扣款各項事由之
      真正。
（二）本院有關此等爭點所判斷之事實及理由，均詳如本訴爭點
      二至爭點八所述之理由所載。反訴原告得請求反訴被告負
      擔之修理費用及維修人員工資，僅在1,227,395 元之範圍
      內為可採，逾此部分，即不可採。
七、本院對於爭點九：「反訴原告依系爭契約，請求反訴被告給
    付費用6,944,756 元，有無理由？」之判斷：
    本件反訴原告固得請求反訴被告依系爭契約給付1,227,395
    元之修理費用，惟反訴原告業已於反訴被告得請求之歷次工
    程款中扣除總計1,227,395 元（531320+696075 ＝0000000
    ）之款項等事實，則如上述，且為兩造所不爭執，則反訴原
    告自不得再行請求反訴被告給付任何修理費用，是反訴原告
    請求反訴被告應給付6,944,756 元，均無理由。
八、綜上所述，本件反訴原告本於系爭工程契約，請求反訴被告
    應給付尚未清償之費用6,944,756 元，及自反訴起訴狀繕本
    送達之翌日起至清償日止，按週年利率5%計算之利息，為無
    理由，應予駁回。而反訴原告之訴既無理由，則其假執行之
    聲請即失所依附，應併予駁回。
丙、結論：本件原告之訴為無理由，反訴原告之訴亦無理由，均
    依民事訴訟法第78條，判決如主文。
中　　華　　民　　國　　96　　年　　11　　月　 　21　　日
              民事第五庭      審判長法  官　林玉心
                                    法  官  葉啟洲
                                    法  官  林勇如
正本係照原本作成。
如不服本判決，應於送達後20日內，向本院提出上訴狀並表明上
訴理由，如於本判決送達前提起上訴者，應於判決送達後10日內
補提上訴理由書（須附繕本）。
中　　華　　民　　國　　96　　年　　11　　月　 　21　　日
                                    書記官　吳韻芳
